# 出资时间询证函截止日期验资截止日

提问人：darkblue_14 时间：2010-12-14 20:17:07
请教大家，目前有一家中外合资企业，中方是 11 月 10 日出资的，外方是 12 月 10 日出资的，分别汇入两家银行，我们在填写银行询证函时，是否两份询证函中的截止日期都是相同的（出一份验资报告），如果我把验资截止日定在外勤日是否可以？
询证函中的截止日期是否一定要与验资报告中的截止日期是一致的？

回答人：chenyiwei
回复 楼主 darkblue_14 的帖子验资截止日在本案例中应为外方出资到位日（12.10），同时也是两份询证函的函证截止日期。

回答人：chenyiwei
回复 藤椅 darkblue_14 的帖子如果出资到位日距离委托验资日超过 1 个月，则需要与工商沟通处理方案，因为《公司登记管理条例》
规定在注册资本或实收资本变更后 30 日内必须办理变更登记，而验资报告是此类变更登记的必备文件，所以验资报告应当在出资到位日后 30 天内出具，否则工商可能不认可。如果工商需要基于现在的状况进行审验，则验资截止日就应当是现在，但须关注有无抽逃情况。

回答人：chenyiwei
回复 地板 xtdz2009 的帖子验资截止日应当是按照相关法律法规的规定办理完毕出资资产的财产权转移手续的日期。其他方面，赞同楼上网友意见。

提问人：silms 时间：2015-04-16 13:59:03
请问，若实际出资时间过了章程约定的时间，是不是需要先修改章程？

回答人：chenyiwei
建议咨询律师，以及了解当地工商登记主管机关对此类问题的通常处理口径。

提问人：han123a 时间：2016-01-29 10:17:56
中方出资到外方出资期间资金有使用按照新公司法出验资报告是否有问题，两笔出资分别函证，报告日期为外资出资到位后询证函日期。

回答人：chenyiwei
一般是以所审验的最后一笔出资到位日作为验资截止日，因此函证信息也应当全部截止到这一天为止。如果提前动用了出资资金（现在已无验资专户），那就只能要求详细审核从到账日到验资报告日期间的大额现金流出。

提问人：zengfengxia 时间：2016-02-01 15:15:56
陈版， 11 楼的问题，详细审核从到账日至验资报告日之间的大额现金流出工作量较大，分别出 2 个验资报告可以吗？

回答人：chenyiwei
两个验资报告的截止日可以不是同一天，但报告日只能是现在了。所以这样做虽然可以，但仍须关注截止日到报告日之间的大额现金流出情况。